臺灣高等法院臺中分院民事裁定
111年度聲字第104號
聲  請  人  羅碧華  
上列聲請人因與相對人國立臺灣大學生物資源暨農學院實驗林管
理處間請求確認法律關係基礎事實不存在事件（本院110年度上
更一字第49號)，聲請交付法庭錄音光碟，本院裁定如下：
    主  文
准予交付聲請人本院110年度上更一字第49號請求確認法律關係
基礎事實不存在事件，民國111年5月17日言詞辯論程序之法庭錄
音光碟。
聲請人就第一項所示錄音光碟內容，不得散布、公開播送，或為
非正當目的使用。
聲請費用由聲請人負擔。
    理  由
一、按當事人及依法得聲請閱覽卷宗之人，因主張或維護其法律
    上利益，得於開庭翌日起至裁判確定後6個月內，繳納費用
    並敘明理由聲請交付法庭錄音或錄影內容，由法院為許可與
    否之裁定。法院受理前開聲請，如認符合聲請人要件，並在
    聲請期間內提出，且就所主張或維護法律上之利益已敘明者
    ，除法令另有排除規定外，應予許可。所謂法令另有排除規
    定，係指法院組織法第90條之1第2項及第3項所定，依法令
    得不予許可或限制聲請閱覽、抄錄或攝影卷內文書，以及涉
    及國家機密或其他依法令應予保密之事項，法院得不予許可
    或限制等情形，此觀同法第90條之1第1項、第2項及第3項，
    法庭錄音錄影及其利用保存辦法第8條第1項、第2項及第3項
    規定暨民國105年5月23日增訂該辦法第8條第2項之立法理由
    即明。又所謂主張或維護法律上利益者，舉凡核對更正筆錄
    、他案訴訟所需，或認法院指揮訴訟方式對其訴訟權益有影
    響之虞，欲用以保障其法律上利益等，均屬之（法庭錄音錄
    影及其利用保存辦法第8條之修正說明參照）。而聲請經法
    院裁定許可者，每張光碟應繳納費用新臺幣（下同）50元；
    持有法庭錄音內容之人，就取得之錄音內容，不得散布、公
    開播送，或為非正當目的使用，亦為前揭辦法第8條第3項及
    第4項、法院組織法第90條之4第1項所明定。
二、聲請意旨略以：伊為本院110年度上更一字第49號請求確認
    法律關係基礎事實不存在事件（下稱本件確認法律關係基礎
    事實不存在事件）之當事人，該事件於111年5月17日行言詞
    辯論程序時，伊當庭提呈臺灣省政府函及所附國立臺灣大學
    72年2月3日○○00000號函、林務局函、伊先祖墾照正本及影
    本，該提呈之證物未記載於筆錄，爰依前揭規定，聲請交付
    如主文第1項所示之法庭錄音光碟等語。
三、經查，聲請人為本件確認法律關係基礎事實不存在事件之上
    訴人，為依法得聲請閱覽卷宗之人，復已敘明聲請交付法庭
    錄音以維護其法律上利益之理由，揆諸上開說明，其聲請尚
    無不合，應予准許。聲請人就取得之法庭數位錄音光碟內容
    ，不得散布、公開播送，或為非正當目的使用，併予裁示以
    促其注意遵守。
四、據上論結，本件聲請為有理由，爰裁定如主文。 
中　　華　　民　　國　　111 　年　　7 　　月　　22　　日
　　　　　　　民事第五庭　　審判長法　官　游文科
　　　　　　　　　　　　　　　　　法　官　楊珮瑛
　　　　　　　　　　　　　　　　　法　官　李慧瑜
正本係照原本作成。
不得抗告。
　　　　　　　　　　　　　　　　　書記官　陳秀鳳
　　　　　　　　　　　　　　　　　
中　　華　　民　　國　　111 　年　　7 　　月　　22　　日